【裁判字號】    99,交聲,3594
【裁判日期】    991231
【裁判案由】    交管條例聲異
【裁判全文】
臺灣板橋地方法院交通事件裁定        99年度交聲字第3594號
原處分機關  交通部公路總局臺北區監理所板橋監理站
異  議  人
即受處分人  蘇義挺
上列異議人即受處分人因違反道路交通管理處罰條例案件，對於
交通部公路總局臺北區監理所於民國99年11月25日所為之處分（
原處分案號：板監裁字第裁41-C00000000號），聲明異議，本院
裁定如下：
    主  文
異議駁回。
    理  由
一、原處分意旨略以：異議人即受處分人蘇義挺（下稱受處分人
    ）於民國99年10月13日15時14分許，駕駛車牌號碼LQ3-672
    號重型機車，行經臺北縣中和市（現改制為新北市中山區，
    下同）中山路與連城路口，因「不依標誌、標線、號誌指示
    」之違規事實，為臺北縣政府警察局（現改制為新北市政府
    警察局，下同）中和第一分局警員以北縣警交字第C0000000
    0 號舉發違反道路交通管理事件通知單攔停舉發，嗣受處分
    人於應到案日期前之99年10月28日提出申訴，經原處分機關
    函請舉發機關調查結果，仍認受處分人確有上開違規行為，
    原處分機關乃於99年11月25日依道路交通管理處罰條例第48
    條第1 項第2 款、第63條第1 項第1 款（原裁決書漏載「第
    1 款」）規定，裁處受處分人罰鍰新臺幣（下同）600 元，
    並記違規點數1 點等語。
二、聲明異議意旨則以：受處分人於99年10月13日15時14分許駕
    駛前揭車輛，行經臺北縣中和市○○路○ 段停等紅燈後駛至
    連城路口，被員警攔下開單告發違規，此路口為中和路、連
    城路、中山路之多岔路口，且燈號為三向號誌，雖在路旁有
    機車須兩段待轉標誌及待轉區設立，卻不見指示機車由中山
    路2 段行駛連城路須至待轉區待轉之標誌，致使當時有許多
    機車被攔下開單，因標示不清而開單，受處分人不服，為此
    爰依法聲明異議云云。
三、按駕駛人駕駛車輛，應遵守道路交通標誌、標線、號誌之指
    示、警告、禁制規定，並服從執行交通勤務之警察或依法令
    執行指揮交通及交通稽查任務人員之指揮；又汽車駕駛人轉
    彎時，不依標誌、標線、號誌指示者，處600 元以上1,800
    元以下罰鍰；汽車駕駛人有第48條之情形者，除依原條款處
    罰鍰外，並予記違規點數1 點，道路交通管理處罰條例第4
    條第1 項、第48條第1 項第2 款、第63條第1 項第1 款分別
    定有明文，先予敘明。
四、經查：
（一）受處分人於99年10月13日15時14分許，駕駛車牌號碼LQ3-
      672 號重型機車，沿臺北縣中和市○○路○ 段往板橋方向
      行駛，行經中和市○○路○ 段、連城路口，未依兩段式左
      轉之指示，逕行穿越左轉連城路，因「不依標誌、標線、
      號誌指示」之違規事實，為臺北縣政府警察局中和第一分
      局警員以北縣警交字第C00000000 號舉發違反道路交通管
      理事件通知單攔停舉發，原處分機關並據此以板監裁字第
      裁41-C00000000號裁決書裁處受處分人罰鍰600 元，並記
      違規點數1 點之事實，有本件裁決書、舉發通知單、臺北
      縣政府警察局中和第一分局99年11月4 日北縣警中一交字
      第0990042314號函及函附之現場照片2 張存卷足參，復為
      受處分人所不否認，堪先認定為真。
（二）按機慢車兩段左轉標誌，用以告示左轉汽缸總排氣量未滿
      550 立方公分機器腳踏車或慢車駕駛人應遵照號誌指示，
      在號誌顯示允許直行時先行駛至右前方路口之左轉待轉區
      等待左轉，俟該方向號誌顯示允許直行後，再行續駛，以
      兩段方式完成左轉。本標誌設於實施機慢車兩段左轉路口
      附近顯明之處，並配合劃設機慢車左轉待轉區○○○○道
      路交通標誌標線號誌設置規則第65條第1 項所明定。查本
      件「機慢車兩段左轉」標誌及「左轉待轉區線」標線，均
      設於上開路口顯明之處，足見該標誌、標線之設置符合前
      揭規定。再依現場照片2 張所示（見本院卷第8 頁），該
      「機慢車兩段左轉」標誌及「左轉待轉區線」標線明確可
      見，未被遮蔽，可見一般人於正常情形下當可辨識該標誌
      、標線之存在，故受處分人辯稱因標示不清而無法注意到
      云云，即非可採。本件事證明確，受處分人確有上開違規
      行為，允無疑義。
五、綜上所述，原處分機關依據道路交通管理處罰條例第48條第
    1 項第2 款及第63條第1 項第1 款規定，裁處受處分人罰鍰
    600 元，並記違規點數1 點，核無違誤。從而，本件聲明異
    議為無理由，應予駁回。
據上論斷，應依道路交通管理處罰條例第87條第2 項，道路交通
事件處理辦法第18條，裁定如主文。
中    華    民    國    99    年    12    月    31    日
                    交通法庭  法  官  廖欣儀
以上正本證明與原本無異。
如不服本裁定應於送達後5日內敘明理由向本院提出抗告狀。
                              書記官  顏偉林
中    華    民    國    99    年    12    月    31    日

司法院資訊處製作；財團法人民間司法改革基金會備份。
